臺灣彰化地方法院交通事件裁定　　　　 94年度交聲字第473號
　　原處分機關　交通部公路總局台中區監理所彰化監理站
　　受 處分 人
　　即 異 議人　甲○○
上列受處分人因違反道路交通管理處罰條例案件，對於交通部公
路總局台中區監理所彰化監理站所為之彰監四字第裁64－ＧＢ00
00000號裁決，聲明異議，本院裁定如下：
    主  文
原處分撤銷。
甲○○處新臺幣伍仟捌佰元罰鍰。
    理  由
一、聲明意旨略以：異議人最近接獲一張未懸掛車牌之罰單，伊
    所有車輛ＬＡＪ－三七五號重型機車曾被偷走，領回時已無
    車牌，而非領有車牌而未懸掛，且當時伊未收到此罰單，請
    查明云云。
二、按汽車已領有號牌而未懸掛或不依指定位置懸掛者，處汽車
    所有人新臺幣三千六百元以上一萬零八百元以下罰鍰，並禁
    止其行駛，道路交通管理處罰條例第十二條第第一項第七款
    有明文規定；又違反前開規定，並依同條例第十二條第二項
    後段之規定，吊銷牌照、號牌。
三、查異議人所有車輛，車號ＬＡＪ－三七五號重型機車，於九
    十年七月八日八時十七分許，由羅弘宜駕駛行經臺中市○村
    路一三一號前，因領有號牌而未懸掛，經警掣單舉發，有台
    中市警察局舉發違反道路交通管理事件通知單一紙附卷可查
    ，復為異議人所不爭執，該違規事實洵可確定。惟異議人辯
    稱該車前因遭竊，尋獲後已無號牌，而非領有號牌而不懸掛
    。經異議人到庭訊問：「（問：與羅弘宜是何關係？）當時
    是男女朋友。因為事隔已久，我現在已經找不到羅弘宜了。
    」、「（問：這個車子是由何人在管理使用？）是我。因當
    時我的車子車牌丟了，因我要上班，所以都是羅弘宜載我去
    上班。」、「（問：羅弘宜當時是否可以隨時使用這台機車
    ？）可以。但是本案的違規是不是有經過我的同意，我已經
    忘記了。」、「（問：是否知道車牌遺失可以再重新領牌？
    ）找到機車的時候，警方有給我一張單據，並告訴我說若遇
    到臨檢，可以拿出來，我也知道可以重新領新牌照。」（見
    本院九十四年十月二十六日訊問筆錄第一至三頁）核異議人
    所述，本件駕駛人於違規時與異議人為男女朋友關係，該車
    亦得由駕駛人自由使用，顯見其已同意駕駛人為該機車之使
    用尚非盜用情形；異議人為本件違規車輛所有人及實際管領
    人，自應注意該車輛各項裝備是否符合行車規定，其於該車
    號牌遺失後，亦知悉可重新申領機車號牌，卻因怠為適當處
    理致生本案違規事件，尚難以機車遭竊、號牌遺失為由欲圖
    免責，是異議人所辯顯無理由。次查：本件違規車輛車號Ｌ
    ＡＪ－三七五號重型機車，其牌照已於九十二年六月三日因
    廢棄逕行註銷生效（有彰化監理站機車車籍查詢表、機車異
    動歷史查詢二紙可稽），故原處分機關援引首揭道路交管理
    處罰條例第十二條第一項第七款之規定裁處異議人新臺幣五
    千八百元，於法尚無不合，惟不得依同法第十二條第二項對
    已註銷生效之牌照重複吊銷，是應由本院將原處分撤銷，另
    為主文之諭知始為允當。
據上論斷，應依道路交通案件處理辦法第二十條前段，裁定如主
文。
中　　華　　民　　國　　94　　年　　12　　月　　5 　　日
                  交通法庭    法  官  李水源
以上正本證明與原本無異。
如不服本裁定，應於送達後5 日內向本院提出抗告狀。
中　　華　　民　　國　　94　　年　　12　　月　　5 　　日
                              書記官  廖建興
